# 请教陈版主工厂搬迁会计处理

提问人：frankyao1210 时间：2014-04-16 11:12:05
现有一企业位于市内，政府规划将其搬迁至工业园，与该公司签订了相关协议，假如截至 2012 年 12 月 31 日该工厂土地账面价值 1 个亿， 2012 年 12 月 31 日签订协议补偿 2 个亿，实际支付 500 万元， 2013 年 2 月底政府完成相关招牌挂手续将该土地进行拍卖，该企业的二股东获得了该土地的购买资格并支付定金 500 万元。截至 2013 年 12 月 31 日，由于该企业二股东已支付政府约三分之二的相关土地款项，政府仅支付该企业土地款项 500 万元，政府与企业合同约定的是政府收到全部土地出让金后支付剩余款项，因此由于购买该土地的企业二股东未支付全部款项，企业未收到政府的大部分土地补偿金，没钱实施搬迁，仍在该土地正常生产经营。请问 2012 年 12月 31 日和 2013 年该企业对该土地如何进行处理？是否应该在 2012 年 12 月 31 日确认土地处置并确认营业外收入？谢谢

回答人：chenyiwei
根据相关协议，该企业最主要的合同义务是搬出该地块，并把腾清后的土地交还给政府。而“企业未收到政府的大部分土地补偿金，没钱实施搬迁，仍在该土地正常生产经营”，表明该协议实际上仍处于待执行的状态，因此该企业不应就该搬迁事项进行账务处理，只需将已收到的 500 万元挂负债处理。附注中对搬迁协议的主要条款、预计进度和截至财务报表批准报出日止的状态等进行充分、适当的披露。

提问人：273292984 时间：2014-12-23 13:15:38
陈版，咨询您一下，当期政策性搬迁收到了政府的第一笔款项，但是搬迁尚未开始，计入了专项应付款，但是本期公司也公布了员工补偿方案等补偿措施，这一部分需要计入预计负债吗？如果不计入的话，报告中需要披露相关对员工的补偿金额吗？如果计入的话，可以将计入专项应付款的对应金额转入营业外收入吗？谢谢

回答人：chenyiwei
建议根据《讲解 2010 》P210～ 211 关于“重组义务”的相关指引，判断是否需计提员工补偿等相关负债。如果满足负债确认条件，且该支出属于补偿范围的，则可将相应金额的补偿款从递延收益转入营业外收入。